智慧財產法院刑事判決
                                100年度刑智上易字第100號
上  訴  人　臺灣臺北地方法院檢察署
被      告　吳錦銘　
　　　　　　　　　　　　號
上列上訴人因被告違反著作權法案件，不服臺灣臺北地方法院中
華民國100 年8 月31日100 年度智易字第50號第一審判決（起訴
案號：臺灣臺北地方法院檢察署100 年度偵字第13614 號），提
起上訴，本院判決如下：
    主  文
上訴駁回。
    理  由
一、依刑事訴訟法第350 條、第361 條、第362 條、第367 條規
    定，不服地方法院之第一審判決而上訴者，須提出上訴書狀
    ，並應敘述具體理由，為上訴必備之程式；其所提出之書狀
    未敘述上訴理由，或僅曾以言詞陳述上訴理由者，均應於上
    訴期間屆滿後20日內補提理由書於第一審法院。第一審法院
    經形式審查，認逾期未補提上訴理由者，應定期間先命補正
    ；逾期未補正者，為上訴不合法律上之程式，應以裁定駁回
    。倘已提出上訴理由，但所提非屬具體理由者，則由第二審
    法院以上訴不合法律上之程式，判決駁回。又雖已提出上訴
    理由，但所提非屬具體理由者，則無庸命其補正，由第二審
    法院以上訴不合法律上之程式，判決駁回之。而所謂具體理
    由，必係依據卷內資料具體指摘或表明第一審判決有何採證
    認事、用法或量刑等足以影響判決本旨之不當或違法，而構
    成應予撤銷之具體事由，始足當之。若僅空泛指摘原判決認
    事用法不當或量刑過重、過輕云云，要難謂係具體理由，其
    據此提起上訴，顯與第二審上訴制度旨在請求第二審法院撤
    銷、變更第一審不當或違法之判決，以實現個案救濟之立法
    目的不相契合，自難准許（最高法院100 年度臺上字第5296
    號刑事判決參照）。
二、本件原審依憑卷內證據資料，認定被告涉犯商標法第82條之
    販賣仿冒商標商品罪及著作權法第91條之1 第3 項之明知係
    侵害著作財產權之光碟重製物而散布罪，並審酌被告為圖小
    利，恣意侵害他人之商標權及智慧創作，所為要屬不該，本
    應受相當之非難，惟念其散布之盜版光碟數量不多，犯罪所
    得不高，犯後尚知坦承犯行之態度等一切情狀，認被告與檢
    察官之求刑（有期徒刑8 月）尚屬允妥，爰依檢察官及被告
    所請，判處有期徒刑8 月，緩刑5 年（見原判決第3 頁第三
    項）。檢察官不服原判決，上訴理由略以：被告於94年間即
    因違反著作權法，經臺灣臺北地方法院院94年度易字第281
    號判決判處有期徒刑8 月，緩刑3 年確定，竟仍於100 年間
    在同一地址以相同手段再度陳列販售盜版版光碟予不特定之
    人，顯見被告並無悔意，欠缺對於著作財產權之保護觀念，
    且案發後未與告訴人達成和解，實不宜給予緩刑之宣告。且
    原審之緩刑宣告，仍如前案未附任何條件，等同被告再次犯
    罪卻未因對此次行為受到任何懲罰，此判決無法使被告知所
    警惕，反而更易使被告心存僥倖而有再犯之虞，是原審之緩
    刑宣告，自有不當云云。
三、然查原審於審理期日即詢問檢察官就被告之科刑範圍之意見
    ，檢察官當庭陳稱：「本件告訴人具狀表示不追究，惟被告
    所犯為公訴罪，被告也坦承犯行，故對被告之科刑沒有特別
    意見，倘要給被告自新機會，緩刑期間應為5 年。」等語（
    見原審卷第16頁），詎檢察官之上訴意旨卻又以前述空泛之
    詞，對第一審量刑職權之適法行使漫加指摘，顯非依據卷內
    資料具體指摘或表明第一審判決有何採證認事、用法或量刑
    等足以影響判決本旨之不當或違法，而構成應撤銷之具體事
    由。又緩刑為法院刑罰權之運用，旨在獎勵自新，祇須合於
    刑法第74條所定之條件，法院本有自由裁量之職權，而為緩
    刑之宣告，至裁量正當與否，要不得指為違法（最高法院72
    年臺上字第3647號刑事判決意旨參照），檢察官上訴指摘原
    審所為之緩刑宣告未附條件，亦有未洽。揆諸前揭說明，本
    件上訴顯不合法定程式，應予駁回，並不經言詞辯論為之。
據上論斷，應依刑事訴訟法第367 條前段、第372 條，判決如主
文。
中　　華　　民　　國　　100　 年　　10　　月　　26　　日
                    智慧財產法院第一庭
                          審判長法　官　李得灶
                                法  官　何君豪
                                法  官　蔡惠如
以上正本證明與原本無異。
不得上訴。
中　　華　　民　　國　　100　 年　　10　　月　　27　　日
                                書記官  林佳蘋